nb: Telefon skinn dekning: Bakside og sider; Kun bakside; Kameralinseområde; Fulldekkende (360°); Delvis aksent; Annet
en: Phone skin coverage: Back and sides; Back only; Camera lens area; Full body (360°); Partial accent; Other
sl-SI: Pokritost kože telefona: Hrbet in stranice; Samo zadaj; Območje objektiva kamere; Celotno ohišje (360°); Delni poudarek; Drugo
pt-BR: Cobertura da skin do telefone: Traseira e laterais; Apenas traseira; Área da lente da câmera; Corpo completo (360°); Destaque parcial; Outro
sv: Telefonskalets täckning: Baksida och sidor; Endast baksida; Kameralinsområde; Hela telefonen (360°); Delvis accent; Övrigt
fi: Puhelimen kalvon peitto: Takana ja sivuilla; Vain takapuoli; Kameralinssin alue; Koko runko (360°); Osittainen korostus; Muu
sk-SK: Pokrytie krytu telefónu: Zadná strana a boky; Iba zadná strana; Oblasť objektívu fotoaparátu; Celé telo (360°); Čiastočný akcent; Iné
el: Κάλυψη αυτοκόλλητου τηλεφώνου: Πίσω μέρος και πλαϊνά; Μόνο πίσω; Περιοχή φακού κάμερας; Πλήρες σώμα (360°); Μερική έμφαση; Άλλο
bg-BG: Покритие на външния слой на телефон: Гръб и страни; Само гръб; Зона на обектива на камерата; Пълно покритие (360°); Частичен акцент; Други
hu: Telefon dekorfólia-lefedettsége: Hátlap és oldalak; Csak hátlap; Kamera lencse terület; Teljes test (360°); Részleges kiemelés; Egyéb
hr-HR: Pokrivenost kože telefona: Stražnja strana i bočne strane; Samo stražnja strana; Područje objektiva kamere; Cijelo tijelo (360°); Djelomični naglasak; Ostalo
ro-RO: Acoperire skin pentru telefon: Spate și laterale; Doar spate; Zona obiectivului camerei; Corp complet (360°); Accent parțial; Altele
zh-TW: 手機保護貼覆蓋範圍: 背面和側邊; 僅背面; 相機鏡頭區域; 全機身（360°）; 局部裝飾; 其他
zh-CN: 手机贴膜覆盖范围: 背面和侧边; 仅背面; 摄像头镜头区域; 全机身 (360°); 部分装饰; 其他
pt-PT: Cobertura da película do telemóvel: Traseira e laterais; Apenas traseira; Área da lente da câmara; Corpo completo (360°); Acentuação parcial; Outro
it: Copertura skin telefono: Retro e lati; Solo retro; Area obiettivo fotocamera; Corpo completo (360°); Accento parziale; Altro
tr: Telefon kaplama kapsamı: Arka ve yanlar; Sadece arka; Kamera lensi alanı; Tam gövde (360°); Kısmi vurgu; Diğer
da: Telefonskin-dækning: Bagside og sider; Kun bagside; Kameralinseområde; Fuld krop (360°); Delvis accent; Andet
lt-LT: Telefono plėvelės (skin) dangos apimtis: Galas ir šonai; Tik galinė pusė; Kameros objektyvo zona; Visas korpusas (360°); Dalinis akcentas; Kita
cs: Pokrytí skinu telefonu: Zadní strana a boky; Pouze zadní strana; Oblast objektivu fotoaparátu; Celé tělo (360°); Částečný akcent; Jiné
ja: 電話スキンカバレッジ: 背面と側面; 背面のみ; カメラレンズエリア; フルボディ（360°）; 部分アクセント; その他
ko: 휴대전화 스킨 적용 범위: 뒷면 및 측면; 뒷면만; 카메라 렌즈 영역; 전체 바디 (360°); 부분 액센트; 기타
th: ความครอบคลุมสกินโทรศัพท์: ด้านหลังและด้านข้าง; ด้านหลังเท่านั้น; บริเวณเลนส์กล้อง; เต็มตัวเครื่อง (360°); เน้นบางส่วน; อื่นๆ
nl: Telefoon skin dekking: Achterkant en zijkanten; Alleen achterkant; Cameralensgebied; Volledig lichaam (360°); Gedeeltelijk accent; Andere
pl: Pokrycie telefonu przez skórkę: Tył i boki; Tylko tył; Obszar obiektywu aparatu; Pełne pokrycie (360°); Częściowy akcent; Inne
fr: Couverture de la coque de téléphone: Dos et côtés; Arrière seulement; Zone objectif de caméra; Corps complet (360°); Accent partiel; Autre
ru: Область применения наклейки телефона: Задняя панель и боковые стороны; Только задняя сторона; Область объектива камеры; Полное покрытие корпуса (360°); Частичный акцент; Другой
de: Abdeckung der Telefonskin: Rückseite und Seiten; Nur Rückseite; Kameralinsenbereich; Vollständige Abdeckung (360°); Teilakzent; Sonstiges
es: Cobertura de la funda del teléfono: Parte trasera y laterales; Solo parte trasera; Área del lente de la cámara; Cuerpo completo (360°); Acento parcial; Otros
vi: Phạm vi phủ skin điện thoại: Mặt lưng và các cạnh; Chỉ mặt sau; Khu vực ống kính camera; Toàn thân (360°); Điểm nhấn một phần; Khác